臺灣嘉義地方法院刑事判決　　　　　　　 96年度易字第185號
聲　請　人　臺灣嘉義地方法院檢察署檢察官
被　　　告　乙○○
　　　　　　　　　（現在台灣嘉義監獄鹿草分監另案執行中）
上列被告因竊盜案件，經檢察官聲請以簡易判決處刑（96年度偵
字第617號、第1041號），本院認有刑事訴訟法第451條之1第4項
但書之情形，改依通常程序審理，合議庭裁定由受命法官以簡式
程序進行審理，判決如下：
    主  文
乙○○連續竊盜，累犯，處有期徒刑壹年。
    事  實
一、乙○○前因竊盜案件，經本院於民國（下同）84年1月16日
    ，以83年度訴字第759號判處有期徒刑3年2月，執行至88年9
    月18日假釋付保護管束，又因竊盜案件，經本院於89年11月
    21日，以89年度易字第778號判處有期徒刑1年確定，上開假
    釋並經撤銷，2罪刑接續至92年6月6日執行完畢出監。仍不
    知惕勵，竟基於意圖為自己不法所有之概括犯意，先後於如
    附表所示竊盜時、地，以如附表所示手法，連續竊取如附表
    所示被害人機車，得手後騎乘離去；經警於如附表所示查獲
    時、地，查悉上情。
二、案經嘉義縣警察局中埔分局報告臺灣嘉義地方法院檢察署檢
    察官偵辦及臺南縣警察局新營分局報請臺灣臺南地方法院檢
    察署檢察官呈請臺灣高等法院臺南分院檢察署檢察長令轉臺
    灣嘉義地方法院檢察署檢察官偵辦。
    理  由
一、訊據被告乙○○對於上開犯罪事實坦承不諱，核與被害人甲
    ○○、丙○○及王美惠之警訊陳述相符，且有扣押書1紙、
    贓物認領保管單3紙、車輛失竊電腦輸入單2紙、查獲相片6
    幀及車籍資料查詢單附卷可佐，可信被告自白確與事實相符
    ；本件事證已臻明確，被告連續竊盜犯行堪以認定。
二、(一)核被告乙○○所為，係3次犯刑法第320條第1項之普通竊
    盜罪。(二)被告行為後，95年6月14日修正公布，同年7月1日
    施行之刑法施行法第1條之1第1項、第2項前段增訂「中華民
    國94年1月7日刑法修正施行後，刑法分則編所定罰金之貨幣
    單位為新臺幣。94年1月7日刑法修正時，刑法分則編未修正
    之條文定有罰金者，自94年1月7日刑法修正施行後，就其所
    定數額提高為30倍。」等內容。而被告所犯之刑法第320條
    第1項自72年6月26日（即罰金罰鍰提高標準條例修正公布日
    ）迄今未修正，其罰金法定刑為「500元」，貨幣單位乃「
    銀元」（刑法第320條第1項參照），依罰金罰鍰提高標準條
    例第1條前段提高10倍，實為「銀元5,000元」，經折算為「
    新臺幣15,000元」。刑法施行法於95年7月1日施行後，所定
    罰金之貨幣單位為新臺幣，就其所定數額高30倍，刑法第
    320條之罰金法定刑「500元」，依該規定折算，亦為「新臺
    幣15,000元」。是刑法施行法前開條文修正後，刑法第320
    條第1項「罪刑」並未變更。刑法施行法第1條之1第1項、第
    2項前段之法律效果乃將刑法分則罰金刑之貨幣單位從「銀
    元」轉換為「新臺幣」，係貨幣單位準據法，修正意旨亦止
    於釐清吾國先前易生混淆之貨幣單位系統，與罪刑無涉，尚
    無刑法第2條第1項新舊法比較適用之問題，自應適用現行有
    效之法律。(三)按行為後法律有變更者，適用行為時之法律，
    但行為後之法律有利於行為人者，適用最有利於行為人之法
    律，刑法第2條第1項定有明文。本件被告行為後，若干法律
    已有變更，茲分述如下：(1)另本件被告前受有期徒刑之執行
    完畢，5年內「故意」再犯本件有期徒刑以上之罪，則依95
    年7月1日修正施行前後刑法第47條新舊法規定，均符合累犯
    之要件，刑罰權規範狀態並無利或不利之變更，不生新舊法
    比較問題，自應適用現行刑法第47條第1項規定，論以累犯
    ，並加重其刑。(2)另被告行為後，本件所涉修正前後法律比
    較及適用之情形，詳如附表2所示；綜合上述及附表2之比較
    ，修正後之規定並非較有利於被告，依修正後刑法第2條第1
    項前段規定，適用舊法。
三、故被告上開3次竊盜犯行，犯罪時間均係在修正後刑法生效
    施行前，且時間緊接，所犯構成要件相同，顯係基於概括犯
    意所為，應依修正前刑法第56條連續犯之規定，論以連續竊
    盜一罪。又被告前因竊盜案件，經本院以83年度訴字第789
    號判處有期徒刑3年2月，執行至88年9月18日假釋付保護管
    束，又因竊盜案件，經本院以89年度易字第778號判處有期
    徒刑1年確定，上開假釋並經撤銷，2罪刑接續至92年6月6日
    執行完畢出監等情，有其刑案資料查註紀錄表、臺灣高等法
    院被告全國前案記錄表在卷可參，茲於5年以內再故意犯本
    件有期徒刑以上之罪，自應適用現行刑法第47條第1項規定
    ，論以累犯，加重其刑，並遞加重之。爰審酌被告犯罪之動
    機、目的、手段，及其生活狀況、智識程度、所竊物品之價
    值，及其有竊盜前科，仍不知悔改，不思以正當方式獲取財
    物，而多次竊取他人財物，危害社會治安匪淺，不宜寬貸，
    惟考量其事後坦承犯行，態度尚稱良好及所竊財物多已發還
    等一切情狀，量處如主文所示之刑，以資懲儆。
據上論斷，應依刑事訴訟法第452條、第273條之1第1項前段、第
299條第1項前段，刑法第2條第1項前段，第56條（修正前）、第
320條第1項、第47條第1項，刑法施行法第1條之1第1項、第2項
前段，判決如主文。
本案經檢察官王啟旭到庭執行職務。
中　　華　　民　　國　　96　　年　　3 　　月　　26　　日
　　　　　　　    刑事第二庭  法  官  盧  鳳  田
上列正本證明與原本無異。
本件被告已捨棄上訴。
公訴人如不服本判決，應於判決送達後10日內向本院提出上訴狀
（應附繕本）。告訴人或被害人如對於本判決不服者，應具備理
由請求檢察官上訴，其上訴期間之計算係以檢察官收受判決正本
之日期為準。
中　　華　　民　　國　　96　　年　　3 　　月　　30　　日
                              書記官  楊  國  色
附錄論罪科刑法條：
刑法第320條：
意圖為自己或第三人不法之所有，而竊取他人之動產者，為竊盜
罪，處五年以下有期徒刑、拘役或五百元以下罰金。
意圖為自己或第三人不法之利益，而竊佔他人之不動產者，依前
項之規定處斷。前二項之未遂犯罰之。
附表1：
┌──┬────────────────────────┐
│編號│竊盜時地、手法、遭竊車輛、被害人、查獲時地      │
├──┼────────────────────────┤
│1   │乙○○於95年6月18日下午5時許，在嘉義縣中埔鄉○○○
○    ○村○○路24號前，利用甲○○所使用停放該處之車牌號│
│    │碼JQE－213號重型機車鑰匙未取下之機會，竊取該機車│
│    │得手後離去；嗣於95年6月21日晚間11時45分許，江皇 │
│    │男騎乘上開機車行經台南縣鹽水鎮○○路38號前，為警│
│    │當場查獲（警方於翌日即6月22日上午11時23分許將江 │
│    │皇男解送臺灣台南地方法院檢察署，經該署檢察官於當│
│    │日下午4時15分許訊問後釋放）。                   │
├──┼────────────────────────┤
│2   │乙○○於95年6月22日晚間7時30分許，在臺南市○○路│
│    │101巷13弄15號前，利用丙○○所使用停放該處之車牌 │
│    │號碼VGE－991號輕機車鑰匙未取下之機會，竊取該機車│
│    │得手後離去；嗣於95年6月25日近凌晨零時許，乙○○ │
│    │將上開機車棄置在臺南縣後壁鄉後壁330號旁，經警循 │
│    │線查獲。                                        │
├──┼────────────────────────┤
│3   │乙○○於95年6月25日凌晨零時許，在臺南縣後壁鄉後 │
│    │壁197號旁，利用王美惠所使用停放該處之引擎號碼4NF│
│    │－026450號重機車（原車牌號碼為QAU-379號、惟未懸 │
│    │掛車牌）鑰匙未取下之機會，竊取該機車得手後離去；│
│    │嗣於95年7月2日下午約6時許，乙○○將上開機車棄置 │
│    │在嘉義縣太保市港尾里10之7號後方之產業道路，經警 │
│    │循線查獲。                                      │
└──┴────────────────────────┘
附表2：刑法修正施行後新舊法之比較適用：
說明：一、【新法】：94年1月7日修正，同年2月2日公布，95
           年7月1日施行之刑法。
          【舊法】：94年1月7日修正，同年2月2日公布，95
           年7月1日施行前之刑法。
      二、【最高法院決議】：最高法院95年5月23日第8次刑事
           庭會議決議。
      三、【高院座談會決議】：臺灣高等法院暨所屬法院因應
           新修正刑法施行座談會研討結果。
┌──┬──┬───────────┬──┬────────────┐
│編號│條號│新法                  │比較│理由                    │
│    │    ├───────────┤    │                        │
│    │    │舊法                  │結果│                        │
├──┼──┼───────────┼──┼────────────┤
│1   │33  │新條文：              │    │(一)修正後刑法第33條第4款 │
│    │    │主刑之種類如下：      │    │  僅將拘役之計算單位由月│
│    │    │四、拘役：1日以上，60 │    │  更正為日，內容完全相同│
│    │    │    日未滿。但遇有加重│    │  ，無涉刑度加重或減輕，│
│    │    │    時，得加至120日。 │    │  並無法律變更之情形。  │
│    │    │五、罰金：新臺幣1,000 │    │(二)修正前刑法第33條第5款 │
│    │    │    元以上，以百元計算│    │  規定，罰金：1元以上， │
│    │    │    之。              │    │  修正後則提高為，罰金：│
│    │    │                      │    │  新臺幣1,000元以上，以 │
│    │    ├───────────┼──┤  百元計算之，致刑度有加│
│    │    │舊條文：              │ˇ  │  重之情形，應依新刑法第│
│    │    │主刑之種類如下：      │    │  2條第1項前段之規定，適│
│    │    │四、拘役：1日以上，2個│    │  用行為時法（最高法院決│
│    │    │    月未滿。但遇有加重│    │  議參照）。            │
│    │    │    時，得加至4個月。 │    │                        │
│    │    │五、罰金：1元以上。   │    │                        │
├──┼──┼───────────┼──┼────────────┤
│2   │56  │刪除                  │    │刑法修正之後，原屬連續犯│
│    │    │                      │    │之數個犯罪行為，依新法應│
│    │    │                      │    │數罪併罰，比較修正前之規│
│    │    │                      │    │定，可依裁判上一罪論處，│
│    │    ├───────────┼──┤顯然罪刑之處罰內容發生變│
│    │    │連續數行為而犯同一之罪│ˇ  │動，解釋上對於刑法第2條 │
│    │    │名者，以一罪論。但得加│    │第1項之解釋，應包括各種 │
│    │    │重其刑至2分之1。      │    │影響罪刑加重之規定，按刑│
│    │    │                      │    │法第2條之法律，係指刑罰 │
│    │    │                      │    │所依存的整體法律狀態，故│
│    │    │                      │    │法律有變更應指足以影響行│
│    │    │                      │    │為的可罰性與法律效果的法│
│    │    │                      │    │令，因修正而有所變更而言│
│    │    │                      │    │，此部份修正自屬法律變更│
│    │    │                      │    │，應為新舊法之比較，經新│
│    │    │                      │    │舊法比較之結果，以舊法較│
│    │    │                      │    │有利於行為人，應依舊刑法│
│    │    │                      │    │第56條規定論以一罪，並加│
│    │    │                      │    │重其刑（最高法院刑事庭會│
│    │    │                      │    │議，臺灣高等法院暨所屬法│
│    │    │                      │    │院座談會決議）          │
├──┼──┼───────────┼──┼────────────┤
│3   │    │第67條新條文：        │    │新法修正，罰金最低度同時│
│    │    │有期徒刑或罰金加減者，│    │加重之，使法官量刑範圍受│
│    │    │其最高度及最低度同加減│    │到限縮，行為人將受到較舊│
│    │    │之。                  │    │法罰金最低度較高之刑罰，│
│    │    ├───────────┼──┤行為人受處罰之實質內涵顯│
│    │    │第68條舊條文：        │ˇ  │有變更，應屬第2條第1項之│
│    │    │拘役或罰金加減者，僅加│    │法律變更，自應比較新舊法│
│    │    │減其最高度。          │    │，適用最有利行為人之舊法│
│    │    │                      │    │（最高法院決議）。      │
└──┴──┴───────────┴──┴────────────┘
